【裁判字號】    89,易,2784
【裁判日期】    891211
【裁判案由】    妨害公務
【裁判全文】
臺灣桃園地方法院刑事判決                        八十九年度易字第二七八四號
    公  訴  人  臺灣桃園地方法院檢察署檢察官
    被      告  甲○○
右列被告因妨害公務案件，經檢察官提起公訴（八十九年度偵字第一三七一五四一二
號），本院判決如左：
    主  文
甲○○對於公務員依法執行職務時，施強暴，處有期徒刑陸月。如易科罰金，以參佰
元折算壹日。
    事  實
一、甲○○於民國八十九年九月八日凌晨三時四十分許，酒後駕駛車牌號碼ＮＹ—一
    一三號營業小客車搭載第三人石玉璁（另經檢察官為不起訴處分），行經桃園縣
    平鎮市○○路與中豐路路口，遇依法執行職務之警員蔡德明、洪文柱、吳昇曄於
    該路口實施路檢，竟拒絕停車受檢，而迴轉加速往平鎮工業區方向逃逸。警員見
    狀乃駕車追緝，迨追至桃園縣平鎮市○○○路三號處，甲○○見前已無去路，竟
    趁警員蔡德明、洪文柱、吳昇曄下車盤查時，基於妨害公務之犯意，逕自迴車衝
    撞警員蔡德明、洪文柱、吳昇曄欲逃離現場，而對蔡德明、洪文柱、吳昇曄依法
    執行職務時施強暴。幸警員蔡德明、洪文柱、吳昇曄即時閃避而未受傷，後雖隨
    即開槍制止，仍讓其逃逸。嗣於同年月日四時三十分許，在第三人楊建發位於桃
    園縣龍潭鄉○○路○○段一七八號之住處將其查獲。
二、案經桃園縣警察局平鎮分局報請台灣桃園地方法院檢察署檢察官偵查起訴。
    理  由
一、訊據被告甲○○矢口否認有何妨害公務犯行。辯稱：伊當時不知道是警察臨檢，
    伊以為是流氓，所以才逃跑云云。經查，桃園縣警察局平鎮分局警員蔡德明、洪
    文柱、吳昇曄於平鎮市○○路與中豐路路口實施路檢，被告甲○○因酒後駕車竟
    拒絕停車受檢，而迴轉加速往平鎮工業區方向逃逸，迨警員蔡德明、洪文柱、吳
    昇曄追至桃園縣平鎮市○○○路三號處欲下車盤查時，竟迴車衝撞警員，雖經警
    察開槍制止，仍讓其逃逸等情，業據證人即車上乘客石玉聰、及警員蔡德明、洪
    文柱、吳昇曄等人在偵查中證述綦詳，並有酒精測定值一紙及照片二幀附卷可稽
    。參以警員下車時身著制服，又沿路顯示車頂警示燈，並將指揮棒伸至車外，示
    意停車，若謂不知是警察，孰能相信？故被告所辯不知警察臨檢云云，委無可採
    。綜上所述，本件事證明確，被告犯行已堪認定。
二、核被告甲○○所為，係犯刑法第一百三十五條第一項之妨害公務罪。爰審酌被告
    犯罪之動機、目的、手段、犯罪所生之危險，及其犯後態度等一切情狀，量處如
    主文所示之刑，並諭知易科罰金之折算標準，以示懲儆。
據上論斷，應依刑事訴訟法第二百九十九條第一項前段，刑法第一百三十五條第一項
、第四十一條，罰金罰鍰提高標準條例第一條前段、第二條，判決如主文。
本案經檢察官魏雯祁到庭執行職務。
中      華      民      國    八十九    年     十二     月     十一     日
                                臺灣桃園地方法院刑事第二庭
                                    法  官   曾  正  耀
右正本證明與原本無異。
如不服本判決，應於判決送達後十日內向本院提出上訴狀( 應附繕本 )，上訴於
臺灣高等法院。
                                    書記官   蘇      萱
中        華        民        國    八十九    年    十二    月   十一   日
論罪法條：
刑法第一百三十五條
對於公務員依法執行職務時，施強暴脅迫者，處三年以下有期徒刑、拘役或三百元以
下罰金。
意圖使公務員執行一定之職務或妨害其依法執行一定之職務或使公務員辭職而施強暴
脅迫者亦同。
犯前二項之罪，因而致公務員於死者，處無期徒刑或七年以上有期徒刑；致重傷者，
處三年以上、十年以下有期徒刑。


司法院資訊處製作；財團法人民間司法改革基金會備份。
